臺灣宜蘭地方法院民事裁定
110年度小上字第13號
上  訴  人  林森琳  
被  上訴人  新光產物保險股份有限公司

法定代理人  吳昕紘  
上列當事人間請求侵權行為損害賠償事件，上訴人對於民國110
年9月30日本院宜蘭簡易庭110年度宜小字第151號第一審判決提
起上訴，本院裁定如下：
    主  文
上訴駁回。
第二審訴訟費用新臺幣壹仟伍佰元由上訴人負擔。
    理  由
一、按對於小額程序第一審裁判之上訴或抗告，非以其違背法令
    為理由，不得為之；上訴狀內應記載上訴理由，表明下列各
    款事項︰㈠原判決所違背之法令及其具體內容。㈡依訴訟資料
    可認為原判決有違背法令之具體事實，民事訴訟法第436條
    之24第2項、第436條之25定有明文。又按對於小額程序之第
    一審裁判提起上訴時，如係以第一審判決有不適用法規或適
    用法規不當為上訴理由時，其上訴狀或理由書應有具體之指
    摘，並揭示該法規之條項或其內容。若係成文法以外之法則
    ，應揭示該法則之旨趣；其為經驗法則、證據法則者，亦應
    具體指摘揭示該經驗法則或證據法則；倘為司法院解釋或本
    院之判決，則應揭示該判解之字號或其內容，上訴狀或理由
    書如未依此項方法表明者，即難認為已對小額程序之第一審
    判決之違背法令有具體之指摘，其上訴自難認為合法（最高
    法院71年台上字第314號、70年度台上字第720號判例參照）
    。再按為貫徹小額程序之簡速性，避免因上訴或抗告費時，
    不符訴訟利益，小額事件之裁判原則上宜於第一審確定，惟
    第一審裁判如有違背法令情事者，為保障當事人權益，自應
    許其上訴或抗告於第二審，故明定對於小額程序之第一審裁
    判，非以其違背法令為理由，不得上訴或抗告；如仍為上訴
    ，即屬上訴不合程式，第二審法院應依同法第436條之32第2
    項準用第444條第1項以裁定駁回之。
二、本件上訴意旨略以：
　　其駕駛車牌000-0000號自用小客車於自家社區門口與被上訴
    人所承保訴外人林文德所有並駕駛車號000-0000號發生擦撞
    ，當時其是倒車停置於社區出入口處車速為0，係靜止狀態
    ，其與訴外人林文德為隔壁鄰居，因林文德要接送孫子，左
    轉駛入導致碰撞，撞擊後林文德夫妻已經先行道歉，並說明
    自己是因為接送孫子上學不小心左轉才撞上，願意報保險理
    賠，而本件撞擊地點為社區土地上，撞擊痕跡明顯看出為行
    進間發生碰撞，而其休旅車為靜止被擦撞，且由其所提出照
    片可以清楚看出現場狀況，明顯交通事故圖標示不明確。另
    其所駕駛之車輛後保桿變形，維修烤漆組裝新臺幣14,500元
    應由被上訴人理賠。為此提出上訴等語。
三、查本件上訴人係對於小額程序之第一審判決提起上訴，然所
    提上訴理由，均屬對原審取捨證據及認定事實之職權行使指
    摘不當，並未具體指出原審判決有如何違背法令情事，更未
    指明原審判決所違反之法令條項或其內容，以及依訴訟資料
    有何判決違背法令之具體事實，參諸首揭說明，自不得謂已
    合法表明上訴理由，而屬上訴不合程式情形，其上訴難認為
    合法，應予裁定駁回。
四、依民事訴訟法第436條之32第1項、第2項、第444條第1項前
    段、第436條之19第1項、第95條、第78條，裁定如主文。
中　　華　　民　　國　　111 　年　　1　  月　　28 　　日
                民事庭審判長法  官  鄭貽馨  
　　　　　　　　　　　　　　法  官  謝佩玲
　　　　　　　　　　　　　　法  官  張軒豪
以上正本係照原本作成。
本件裁定不得抗告。
中　　華　　民　　國　　111 　年　　1　  月　　28 　　日
                            書記官  林憶蓉